【裁判字號】    99,簡,4739
【裁判日期】    991231
【裁判案由】    偽造文書等
【裁判全文】
臺灣臺北地方法院刑事判決              99年度簡字第4739號
聲  請  人  臺灣臺北地方法院檢察署檢察官
被      告  廖峻昇
上列被告因偽造文書等案件，經檢察官提起公訴（95年度偵字第
15575、17747號號），本院認為宜以簡易判決處刑，合議庭著裁
定改依刑事簡易程序審理，判決如下：
    主  文
廖峻昇行使偽造私文書，足以生損害於公眾及他人，處有期徒刑
肆月，減為有期徒刑貳月，如易科罰金，以新臺幣玖佰元折算壹
日，附表一編號（一）及編號（三）之駕駛執照及附表二編號（
二）及編號(三)所示之署名及印文均沒收；又持有第三級毒品純
質淨重二十公克以上，處有期徒刑肆月，如易科罰金，以新臺幣
壹仟元折算壹日，附表一編號（四）扣案之第三級毒品愷他命淨
重參拾參點貳玖公克（純度約佰分之玖拾玖），及第三級毒品愷
他命之外包裝袋貳個均沒收；又行使偽造私文書，足以生損害於
公眾及他人，犯罪，各處有期徒刑肆月，如易科罰金，均以新
臺幣壹仟元折算壹日，附表一編號（二）、附表二編號（四）署
名及指印、編號（五）及編號（六）之署名均沒收；又共同明知
為不實之事項，而使公務員登載於職務上所掌之公文書，足以生
損害於公眾或他人，處有期徒刑肆月，如易科罰金，以新臺幣壹
仟元折算壹日。應執行有期徒刑壹年陸月，如易科罰金，以銀元
參佰元即新臺幣玖佰元折算壹日，附表一及附表二編號（二）至
編號（六）所示之署名、指印及印文均沒收。
    事實及理由
一、廖峻昇因通緝中為免遭警臨檢盤查，取得「朱智偉」（業經
    檢察官另案偵辦）之國民身分證後，竟基於偽造私文書後據
    以行使及使公務員登載不實之概括犯意，先於民國94年1 月
    31日，持「朱智偉」之國民身分證及己身之照片，至交通部
    公路總局臺北區監理所基隆監理站，以普通小型車駕駛執照
    遺失為由申請補發，並在汽（機）車駕駛人異動登記書上偽
    造「朱智偉」之署押及印文，持向該站承辦公務員辦理補發
    而行使，，使該站承辦公務員誤以為係「朱智偉」親自辦理
    上開事宜，而補發「朱智偉」之普通小型車駕駛執照，並登
    載於職務上所掌之駕籍異動電磁紀錄，足生損害於朱智偉及
    監理機關管理普通小型車駕駛執照補發紀錄之正確性；（二
    ）廖峻昇取得上開補發之「朱智偉」駕駛執照後，復承前犯
    意，於94年11月16日，持上開補發之「朱智偉」駕駛執照及
    己身之照片，至交通部公路總局臺北區監理所，以「朱智偉
    」名義考領大型重型機車駕駛執照，並在大型重型機車機器
    腳踏車駕駛執照登記書上偽造「朱智偉」之署押，持向該所
    承辦公務員辦理而行使，使該所承辦公務員誤以為係「朱智
    偉」親自考領，而核發「朱智偉」之大型重型機車駕駛執照
    ，並登載於職務上所掌之駕籍異動電磁紀錄，足生損害於朱
    智偉及監理機關核發大型重型機車駕駛執照之正確性；（三
    ）廖峻昇取得上開大型重型機車駕駛執照後不慎遺失，復承
    前犯意，於95年4月25日，持「朱智偉」之國民身分證及己
    身之照片，至臺北市監理處，以大型重型機車駕駛執照遺失
    為由申請補發，並在汽（機）車駕駛人異動登記書上偽造「
    朱智偉」之署押及印文，持向該處承辦公務員辦理補發而行
    使，使該處承辦公務員誤以為係「朱智偉」親自辦理上開事
    宜，而補發「朱智偉」之大型重型機車駕駛執照，並登載於
    職務上所掌之駕籍異動電磁紀錄，足生損害於朱智偉及監理
    機關管理大型重型機車駕駛執照補發紀錄之正確性；（四）
    廖峻昇明知愷他命（下稱K他命）係屬毒品危害防制條例所
    規定之第三級毒品，且純質淨重超過20公克不得非法持有，
    竟基於持有第三級毒品K他命（下稱K他命）之犯意，於99
    年5月23日15、16時許，在基隆市七堵區○○○路，向姓名
    年籍不詳，綽號「豬肉」之成年男子取得K他命2包（總毛重
    34.46公克含包裝塑膠袋總重約1.00公克）後予以持有，迄
    於同年5月28日16時25分許，在臺北市中山區○○○路與錦
    州街口，因行跡可疑為警攔檢查獲，並扣得上開K他命。然
    廖峻昇為逃避刑責，自同日16時25分起，在臺北市政府警察
    局中山分局警備隊警員詢問及臺灣臺北地方法院檢察署檢察
    官訊問時，持上開補發之「朱智偉」大型重型機車駕駛執照
    ，冒用「朱智偉」之名義應訊，並接續在附表一編號（四）
    所示之數份文件上偽造「朱智偉」署名及按捺指印，並於偽
    造該等私文書後，將其交還警員收執附卷而行使之，足以生
    損害於朱智偉及司法機關對犯罪偵查之正確性；（五）另廖
    峻昇復於同年6月11日23時5分許，在臺北縣汐止市○○○路
    ○ 段東亞貨櫃前，駕駛邱毓婷所有，車牌號碼為HR－3438號
    自用小客車為臺北縣政府警察局交通警察隊汐止分隊警員攔
    檢盤查，詎其為免其真實身分遭警發覺，出示上開補發之「
    朱智偉」普通小型車駕駛執照供警查驗及抄錄，並在北縣警
    交大字第C00000000號舉發違反道路交通管理事件通知單上
    偽造「朱智偉」之署押，而後將該通知單之移送聯、回覆聯
    及存根聯交予填寫通知單之警員收執而行使，以示業已收受
    通知單，足以生損害於朱智偉及舉發單位、監理機關對於交
    通事件管理及處罰之正確性，並因駕駛執照逾期，為警查扣
    上開補發之「朱智偉」普通小型車駕駛執照；（六）又，廖
    峻昇另取得「曾彥達」（另簽分偵辦）之國民身分證後，竟
    基於偽造私文書後據以行使及使公務員登載不實之概括犯意
    ，於同年6月24日，持「曾彥達」之國民身分證及己身之照
    片，至交通部公路總局臺北區監理所基隆監理站，以普通小
    型車駕駛執照遺失為由申請補發，並在汽（機）車駕駛人異
    動登記書上偽造「曾彥達」之署押，持向該站承辦公務員辦
    理補發而行使，用以表示係「曾彥達」親自辦理普通小型車
    駕駛執照之補發，使該站承辦公務員誤以為係「曾彥達」親
    自辦理上開事宜，而補發「曾彥達」之普通小型車駕駛執照
    ，並登載於職務上所掌之駕籍異動電磁紀錄，足生損害於曾
    彥達及監理機關管理普通小型車駕駛執照補發紀錄之正確性
    。迄於同年7月5日11時20分許，在基隆市○○區○○街88號
    前，為警攔檢查獲，並扣得上開補發之「朱智偉」大型重型
    機車駕駛執照及補發之「曾彥達」普通小型車駕駛執照各1
    張。
    案經臺北地方法院檢察署檢察官主動簽分及臺北市政府警察
    局中山分局報告偵辦。
二、認定犯罪事實所憑證據
    本件證據除引用檢察官起訴書之記載外，應補充、更正如次
    ：
（一）起訴書有關證據清單及待證事實所列編號五「附表所示之
      文書」即被告冒用「朱智偉」名義應訊事實所列之相關文
      件，增列如本案附表二編號（四）所列之「12.臺北市政
      府警察局偵辦毒品案件尿液檢體委驗單」影本1份（參99
      年度偵字第13838號卷，第51頁）。
（二）此外，本件偽造文書部分，犯罪事實欄（一）至（三）關
      於被告冒「朱智偉」之名義申請補發普通小型車駕駛執照
      以及申請考領暨補發大型重型機車駕駛執照之犯罪事實部
      分；事實欄（四）關於被告因持有三級毒品遭警查獲而冒
      「朱智偉」之名義應訊，並在相關文件上簽名捺印之犯罪
      事實部分；事實欄（五）關於被告冒「朱智偉」之名簽名
      於交通事件違規通知單之犯罪事實部分；事實欄（六）關
      於被告冒「曾彥達」之名申請補發普通小型車駕駛執照等
      犯罪事實，被告偽造之簽名署押相關文件及簽名署押之枚
      數與所在位置以附表二編號（一）至（六）所載內容為準
      。
三、按刑法上之偽造署押罪，係指單純偽造簽名、畫押而言，若
    在制式之書類上偽造他人簽名，已為一定意思表示，具有申
    請書或收據等類性質者，則係犯偽造文書罪（最高法院85
    年度臺非字第146號判決意旨參照）。故被告於附表二編號
    （一）至（三）及編號（六）所示之汽機車駕駛人異動登記
    書、機器腳踏車駕駛執照登記書上偽造他人簽名署押復交還
    監理機關而行使，其用意在以表彰申請考領及補發機車、普
    通汽車駕駛執照之人為遭偽簽姓名者；以及被告另於附表二
    編號（五）所示之舉發通知單上偽造他人之簽名署押後，復
    交還執勤員警而行使，自形式上整體觀察，亦顯在用以證明
    遭取締違反交通法規者係遭偽簽姓名者之本人，且主張係由
    該遭偽簽姓名者親自受領舉發通知單通知聯之意思，此與事
    先在印妥內容之收據上偽簽他人姓名之情形，無分軒輊，均
    屬刑法第二百十條所稱之私文書（最高法院83年臺上字第
    6631號判例意旨參照）。同理，被告復於附表二編號（四）
    所示之權利告知書、夜間訊問偵訊同意書、逮捕告知書、警
    詢及偵訊筆錄、毒品初步鑑驗報告書等文件上偽造署名、捺
    印，亦係於各該文件上承載一定之意思表示，並足為簽名人
    表示意思之證明，自具有私文書之性質，故依上述判例之見
    解，應屬偽造文書應屬無疑。
四、又被告行為後，刑法於94年2月2日修正公布，95年7月1日起
    施行。而按行為後法律有變更者，適用行為時之法律，但行
    為後之法律有利於行為人者，適用最有利於行為人之法律，
    修正後刑法第2條第1項定有明文。此條規定係規範行為後法
    律變更所生新舊法律比較適用之準據法，本身尚無新舊法比
    較之問題，於新法施行後，應一律適用新法第2條第1項之規
    定，為「從舊從輕」之比較。又本次刑法修正之比較新舊法
    ，應就罪刑有關之共犯、未遂犯、想像競合犯、牽連犯、連
    續犯、結合犯，以及累犯加重、自首減輕暨其他法定加減原
    因（如身分加減）與加減例等一切情形，綜其全部罪刑之結
    果而為比較，而從刑附屬於主刑，除法律有特別規定者外，
    依主刑所適用之法律（最高法院95年度第8次刑事頁庭會議決
    議參照）。茲就新舊法之比較，說明如下：
（一）修正前刑法第214條之法定刑罰金部分，依修正前刑法第3
      3條第5款規定：「罰金：（銀元）一元以上」，而銀元與
      新臺幣間之折算，依現行法規所定貨幣單位折算新臺幣條
      例規定，以銀元一元折算新臺幣三元；修正後第33條第5
      款則規定：「罰金：新臺幣一千元以上，以百元計算之」
      ，經比較新舊法之規定，修正後刑法第33條第5款所定罰
      金之最低數額已經提高，自以修正前刑法第33條第5款之
      規定較有利於被告。
（二）被告行為後，刑法第56條連續犯之規定，業經修正公布刪
      除並施行，則被告之犯行，因行為後新法業已刪除連續犯
      之規定，此刪除雖非犯罪構成要件之變更，但顯已影響其
      刑罰之法律效果，自屬法律有變更，經比較新、舊法結果
      ，仍應適用舊法論以連續犯較有利於被告。
（三）被告行為後，刑法第55條關於牽連犯之規定業經修正刪除
      ，則被告本案犯行，依新法應分論併罰，修正後之規定並
      未較有利於被告。
（四）被告上述犯罪事實（一）至犯罪事實（三）部分行為時之
      刑法第41條第1項前段規定：「犯最重本刑為五年以下有
      期徒刑以下之刑之罪，而受六個月以下有期徒刑或拘役之
      宣告，因身體、教育、職業、家庭之關係或其他正當事由
      ，執行顯有困難者，得以一元以上三元以下折算一日，易
      科罰金」。又被告行為時之易科罰金折算標準，依修正前
      罰金罰鍰提高標準條例第2條前段（現已刪除）規定，就
      其原定數額提高為100倍折算1日，則本件被告行為時之易
      科罰金折算標準，應以銀元100元至300元折算1日，依現
      行法規所定貨幣單位折算新臺幣條例第2條規定應以新臺
      幣300元至900元折算1日。惟94年2月2日修正公布，95年7
      月1日施行之刑法第41條第1項前段則規定：「犯最重本刑
      為五年以下有期徒刑以下之刑之罪，而受六個月以下有期
      徒刑或拘役之宣告者，得以新臺幣一千元、二千元或三千
      元折算一日，易科罰金」，比較修正前後之易科罰金折算
      標準，以94年2月2日修正公布前之規定，較有利於被告，
      應依刑法第2條第1項前段，適用修正前刑法第41條第1項
      前段規定，定其折算標準。
（五）綜上比較結果，若被告行為時點係於刑法修正後，被告之
      行為應分論併罰，若行為時係於刑法修正前，則應適用修
      正前牽連犯或連續犯僅論以一罪而較有利於被告，而以修
      法前之刑法論處。
五、核被告所為，係犯：
（一）有關事實欄之犯罪事實（一）至犯罪事實（三）部分，犯
      罪事實（一）及犯罪事實（二）部分，係犯刑法第216條
      、第210條行使偽造私文書及第214條使公務員登載不實罪
      嫌，犯罪事實（三）部分則犯刑法第216條、第210條行使
      偽造私文書、第217條偽造印文及第214條使公務員登載不
      實罪嫌。其偽造印文為偽造私文書之部分行為，而偽造私
      文書之低度行為，又為行使偽造私文書之高度行為所吸收
      ，均不另論罪。又本部分犯罪事實有3次行使偽造私文書
      、3 次使公務員登載不實之行為，均時間緊接，所犯罪名
      相同，顯係出於概括之犯意為之，為連續犯，爰依刑法修
      正前第56條之規定以一罪論，並加重其刑。又其所犯連續
      行使偽造私文書罪與連續使公務員登載不實罪間，有方法
      結果之牽連關係，為牽連犯，故從一重之連續行使偽造私
      文書罪處斷。
（二）有關事實欄之犯罪事實（四）部分，按K他命為毒品危害
      防制條例第2條第2項第3款所定之第三級毒品，本案被告
      廖峻昇持有之第三級毒品K他命，其驗前總純質淨重經鑑
      驗機關推算為33.12公克，已達同條例第11條第5項所定純
      質淨重20公克以上，是核被告所為，係犯毒品危害防制條
      例第11條第5項之持有第三級毒品罪。此外，被告並於警
      詢及偵查程序中被告先後多次冒「朱智偉」之名在附表一
      編號（四）欄所示之文件上簽名劃押，而犯刑法第216 條
      、第210條行使偽造私文書罪，起訴書認此部分被告另犯
      第217條第1項偽造署押罪，係同時觸犯偽造署押罪及偽造
      私文書罪，為想像競合犯，恐有誤會，在此一併敘明。故
      被告冒「朱智偉」之名而於上開文件上簽名並捺印之各個
      舉動，均為基於單一犯意而接續實施，為接續犯，以一罪
      論，且其偽造私文書之低度行為，為行使偽造私文書之高
      度行為所吸收，亦不另論罪。
（三）有關事實欄之犯罪事實（五）部分，被告係犯刑法第216
      條、第210條行使偽造私文書罪，其偽造私文書之低度行
      為，為行使偽造私文書之高度行為所吸收，均不另論罪，
      起訴書就此部分漏未記載，在此補充說明。
（四）末查，有關事實欄之犯罪事實（六）部分，被告另犯刑法
      第216條、第210條行使偽造私文書及第214條使公務員登
      載不實罪，其偽造私文書之低度行為，為行使偽造私文書
      之高度行為所吸收，均不另論罪，且因刑法第55條牽連犯
      之規定已刪除，故其行使偽造私文書罪嫌與使公務員登載
      不實罪間，仍應分論併罰。
（五）爰審酌告明知毒品對個人身心健康戕害甚鉅，竟仍持有第
      三級毒品，及冒用他人名義申請及補發駕駛汽車及機車駕
      駛執照，雖損害「朱智偉」、「曾彥達」、警察機關對被
      告身份識別及監理機關對車籍管理之正確性，惟念其犯後
      坦認犯行，態度尚非不佳，且被告已於檢察官偵查中坦承
      犯行，非無悔意，犯罪後態度不惡，及被告犯罪之動機、
      目的、手段、被告之品行、智識程度及其他一切情狀，量
      處如主文所示之刑，並分別諭知有期徒刑易科罰金之折算
      標準，以示懲儆。另被告所犯之犯罪事實（一）至犯罪事
      實（三）發生時間係於96年4月24日以前，且本案查無中
      華民國96罪犯減刑條例所定不予或不得減刑之情形，爰依
      同條例第2條第1項第3款規定減輕其刑，並依同條例第7條
      、第9條規定，諭知其減得之刑，並諭知有期徒刑易科罰
      金之折算標準，以符法治。
（六）另按「定執行刑之立法意旨，一方面為執行刑之便利，他
      方面係為受刑人之利益，倘若被告先後犯甲、乙兩罪，均
      得易科罰金，而其中一罪因行為在82年2月5日罰金罰鍰提
      高標準條例修正公布前，則定其執行刑為有期徒刑6月以
      下，如得易科罰金，應擇有利受刑人之折算標準，即依修
      正前罰金罰鍰提高標準條例第2條第1項之規定，以【銀元
      】30元折算一日」（最高法院84年度台非字第452號判決
      意旨參照）。是本案數罪併罰，部分犯罪行為在舊法，部
      分犯罪行為在新法，裁判在新法施行後，且各罪均合於易
      科罰金，參酌上開最高法院84年度臺非字第452號判決意
      旨，易科罰金之折算標準應擇最有利於被告之法律即以銀
      元300元即新臺幣900元折算一日。
六、就沒收部分言：
（一）毒品危害防制條例第11條之1雖明定「無正當理由，不得
      擅自持有第三級毒品（第1項）；同條例第18條第1項後段
      復規定查獲之第三級毒品，無正當理由而擅自持有者，沒
      入銷燬之（第2項）」，然依同條例第18條第1項後段應沒
      入銷燬之毒品，專指查獲施用或持有之第三級毒品，尚不
      構成犯罪行為，而應依行政程序沒入銷燬而言。從而，持
      有第三級毒品純質淨重20公克以上者，既為同條例相關法
      條明文規定應處罰之犯罪行為，則非屬應依行政程序沒入
      銷燬之範圍，故被告所持有之毒品即屬不受法律保護之違
      禁物，應依刑法第38條第1項第1款之規定沒收之，始為適
      法（最高法院96年度臺上字第727號、96年臺上字第884號
      判決意旨參照）。是扣案之K他命二包，其驗前總純質淨
      重雖經鑑驗機關推算為33.12公克，惟扣除已經鑑驗費失
      之0.17公克，此部分不能併為諭知沒收，及包裝塑膠袋總
      重約1.00公克，所餘重量33.29公克第三級毒品，應依刑
      法第38條第1項第1款劣收。至包裝上開第三級毒品K他命
      之外包裝袋二個，為被告連同第三級毒品K他命一起購得
      ，均係被告所有，亦據其供明在卷（見99年度偵字第
      13838 號卷，第32頁），且具有便於攜帶及防止毒品裸露
      、逸出或潮濕之功用，屬供其持有第三級毒品K他命罪所
      用之物，自應依同法條條第1項第2款之規定沒收之。
（二）至於附表一所示之編號（一）「朱智偉」大型重型機車駕
      駛執照1張、編號（二）「曾彥達」普通小型車駕駛執照1
      張、編號（三）之「朱智偉」普通小型車駕駛執照1張均
      為被告所有因本件犯罪所生之物，爰依刑法第38條第1項
      第3款之規定宣告沒收之。其他如附表二所示偽造被害人
      署名之相關文件除編號（一）之「汽（機車）駕駛人異動
      申請書」原本因已逾主管機關保管期限而銷毀，此有交通
      部公路總局臺北區監理所基隆監理站99年8月25日北監基
      二字第0991002924號函在卷可參（見99年度偵字第15575
      號卷，第139頁），而無法沒收之外，其餘文件雖有部分
      已分別行使而交付交通部公路總局臺北區監理所基隆監理
      站、臺北市監理處或臺北市政府警察局中山分局，已非被
      告所有之物，惟其上偽造「朱智偉」之署押，偽造「曾彥
      達」之署押，均應依刑法第219條之規定沒收之，以杜徼
      倖。
七、據上論斷，應依刑事訴訟法第449條第1項、第3項、第450條
    第1項、第454條第2項，毒品危害防治條例第11條第5項，刑
    法第214條、第216條、第210條、第55條、第41條第1項前段
    、第38條第1項第2款、第3款、第219條，修正前刑法第41條
    第1項前段、第56條，中華民國96年罪犯減刑條例第2條第1
    項第3款、第7條、第9條、第11條，刑法施行法第1條之1，
    以簡易判決處刑如主文。
八、如不服本件判決，得自收受送達之日起10日內，向本院提起
    上訴。
中    華    民    國    99    年    12    月    31    日
                  刑事第五庭    法  官  黃程暉
以上正本證明與原本無異。
如不服本判決應於收受送達後十日內向本院提出上訴書狀，並應
敘述具體理由；其未敘述上訴理由者，應於上訴期間屆滿後二十
日內向本院補提理由書（均須按他造當事人之人數附繕本）「切
勿逕送上級法院」。告訴人或被害人如對於本判決不服者，應具
備理由請求檢察官上訴，其上訴期間之計算係以檢察官收受判決
正本之日期為準。
                                書記官  高菁菁
中    華    民    國    99    年    12    月    31    日
附表一（扣案物件）：
┌───┬───────────────┬────────┐
│ 編號 │       文   件   名   稱      │   扣 案 編 號  │
├───┼───────────────┼────────┤
│（一）│大型重型機車駕照1張           │99年刑保管1508號│
│      │（以「朱智偉」名義）          │                │
├───┼───────────────┼────────┤
│（二）│普通小型車駕駛執照1張         │99年刑保管1508號│
│      │（以「曾彥達」名義）          │                │
├───┼───────────────┼────────┤
│（三）│普通小型車駕駛執照1張         │99年刑保管1513號│
│      │（以「朱智偉」名義）          │                │
├───┼───────────────┼────────┤
│（四）│愷他命（即K他命）2包          │99年刑保管1511號│
│      │（33.5公克）                  │                │
└───┴───────────────┴────────┘
附表二：
┌──┬──────┬─────────┬────────┐
│編號│  文書名稱  │   偽造署押情形   │   卷別/頁數    │
├──┴──────┴─────────┴────────┤
│（一）94.01.31                                          │
│      冒「朱智偉」之名義申請補發普通小型車駕駛執照      │
├──┬──────┬─────────┬────────┤
│ 1. │汽（機）車駕│無法確認，因該申請│無原本文件留存，│
│    │駛人異動申請│書已逾保管年限而銷│僅存如99年度偵字│
│    │書          │毀                │第15575號卷，第 │
│    │            │                  │140頁所示之駕籍 │
│    │            │                  │歷史檔影本      │
├──┴──────┴─────────┴────────┤
│（二）94.11.16                                          │
│      冒「朱智偉」之名考領大型重型機車駕駛執照          │
├──┬──────┬─────────┬────────┤
│ 1. │大型重型機車│「朱智偉」署名1枚 │如99年度偵字第  │
│    │機器腳踏車駕│                  │15575號卷，第137│
│    │駛執照登記書│                  │頁所示之影本    │
├──┴──────┴─────────┴────────┤
│（三）95.04.25                                          │
│      冒「朱智偉」之名申請補發大型重型機車駕駛執照      │
├──┬──────┬─────────┬────────┤
│ 1. │汽（機）車駕│「朱智偉」署名1枚 │如99年度偵字第  │
│    │駛人異動登記│  印文1枚         │15575號卷，第118│
│    │書          │                  │頁所示之影本    │
├──┴──────┴─────────┴────────┤
│（四）99.05.28                                          │
│      冒「朱智偉」之名應訊（持有毒品為警查獲）          │
├──┬──────┬─────────┬────────┤
│ 1. │權利告知書  │「朱智偉」署名1枚 │99年度偵字第    │
│    │            │  指印1枚         │13838號卷，第15 │
│    │            │                  │頁              │
├──┼──────┼─────────┼────────┤
│ 2. │臺北市政府警│ 「朱智偉」署名1枚│99年度偵字第    │
│    │察局中山分局│  指印1枚         │13838號卷，第16 │
│    │詢問犯罪嫌疑│                  │頁              │
│    │人夜間偵訊同│                  │                │
│    │意書        │                  │                │
├──┼──────┼─────────┼────────┤
│ 3. │臺北市政府警│「朱智偉」署名1枚 │99年度偵字第    │
│    │察局中山分局│  指印1枚         │13838號卷，第17 │
│    │執行拘提逮捕│                  │頁              │
│    │告知本人通知│                  │                │
│    │書          │                  │                │
├──┼──────┼─────────┼────────┤
│ 4. │臺北市政府警│「朱智偉」署名1枚 │99年度偵字第    │
│    │察局中山分局│  指印1枚         │13838號卷，第18 │
│    │執行拘提逮捕│                  │頁              │
│    │告知親友通知│                  │                │
│    │書          │                  │                │
├──┼──────┼─────────┼────────┤
│ 5. │自願受搜索同│1.「朱智偉」      │1.99年度偵字第  │
│    │意書2份     │  署名1枚，指印1枚│13838號卷，第11 │
│    │            │                  │頁              │
│    │            │2.「朱智偉」      │2.影本如99年度偵│
│    │            │  署名1枚，指印1枚│字第15575號卷， │
│    │            │                  │第31頁所示      │
├──┼──────┼─────────┼────────┤
│ 6. │臺北市政府警│「朱智偉」署名4枚 │99年度偵字第    │
│    │察局中山分局│  指印8枚         │13838號卷，第12 │
│    │搜索扣押筆錄│                  │～14頁          │
├──┼──────┼─────────┼────────┤
│ 7. │臺北市政府警│「朱智偉」署名1枚 │99年度偵字第    │
│    │察局中山分局│  指印1枚         │13838號卷，第23 │
│    │扣押物品目錄│                  │頁              │
│    │表          │                  │                │
├──┼──────┼─────────┼────────┤
│ 8. │99年5月28日 │1.「朱智偉」      │1.99年度偵字第  │
│    │警詢筆錄二份│  署名4枚，指印8枚│ 15575號卷，第28│
│    │            │                  │～30頁          │
│    │            │2.「朱智偉」      │2.99年度偵字第  │
│    │            │ 署名4枚，指印10枚│13838號卷，第8～│
│    │            │                  │10頁            │
├──┼──────┼─────────┼────────┤
│ 9. │臺北市政府警│「朱智偉」署名1枚 │99年度偵字第    │
│    │察局中山分局│  指印1枚         │13838號卷，第21 │
│    │查獲涉嫌毒品│                  │頁              │
│    │危害防制條例│                  │                │
│    │毒品初步鑑驗│                  │                │
│    │報告書      │                  │                │
├──┼──────┼─────────┼────────┤
│10. │查獲毒品相片│「朱智偉」署名1枚 │99年度偵字第    │
│    │1頁         │  指印1枚         │13838號卷，第24 │
│    │            │                  │頁              │
├──┼──────┼─────────┼────────┤
│11. │臺北地檢署99│「朱智偉」署名1枚 │99年度偵字第    │
│    │年5月28日訊 │                  │13838號卷，第32 │
│    │問筆錄      │                  │～33頁          │
├──┼──────┼─────────┼────────┤
│12. │臺北市政府警│「朱智偉」署名1枚 │如99年度偵字第  │
│    │察局偵辦毒品│  指印1枚？       │13838號卷，第51 │
│    │案件尿液檢體│                  │頁所示影本      │
│    │委驗單      │                  │                │
├──┴──────┴─────────┴────────┤
│（五）99.06.11晚間23時05分許                            │
│      冒「朱智偉」之名簽名於交通違規通知單上            │
├──┬──────┬─────────┬────────┤
│ 1. │交通違規通知│「朱智偉」署名1枚 │如99年度偵字第  │
│    │單「移送聯」│                  │15575號卷，第143│
│    │            │                  │頁所示影本      │
├──┴──────┴─────────┴────────┤
│（六）99.06.24                                          │
│      冒「曾彥達」之名申請補發普通小型車駕駛執照        │
├──┬──────┬─────────┬────────┤
│ 1. │汽（機）車駕│「曾彥達」署名1枚 │如99年度偵字第  │
│    │駛人異動登記│                  │15575號卷，第116│
│    │書          │                  │頁所示影本      │
└──┴──────┴─────────┴────────┘
附錄本案論罪科刑法條全文：
中華民國刑法第210條
（偽造變造私文書罪）
偽造、變造私文書，足以生損害於公眾或他人者，處 5 年以下
有期徒刑。
中華民國刑法第214條
（使公務員登載不實罪）
明知為不實之事項，而使公務員登載於職務上所掌之公文書，足
以生損害於公眾或他人者，處 3 年以下有期徒刑、拘役或 5 百
元以下罰金。
中華民國刑法第216條
（行使偽造變造或登載不實之文書罪）
行使第 210 條至第 215 條之文書者，依偽造、變造文書或登載
不實事項或使登載不實事項之規定處斷。
毒品危害防制條例第11條
持有第一級毒品者，處 3 年以下有期徒刑、拘役或新臺幣 5 萬
元以下罰金。
持有第二級毒品者，處 2 年以下有期徒刑、拘役或新臺幣 3 萬
元以下罰金。
持有第一級毒品純質淨重十公克以上者，處 1 年以上 7 年以下
有期徒刑，得併科新臺幣 1 百萬元以下罰金。
持有第二級毒品純質淨重二十公克以上者，處 6 月以上 5 年以
下有期徒刑，得併科新臺幣 70 萬元以下罰金。
持有第三級毒品純質淨重二十公克以上者，處 3 年以下有期徒
刑，得併科新臺幣 30 萬元以下罰金。
持有第四級毒品純質淨重二十公克以上者，處 1 年以下有期徒
刑，得併科新臺幣 10 萬元以下罰金。
持有專供製造或施用第一級、第二級毒品之器具者，處 1 年以
下有期徒刑、拘役或新臺幣 1 萬元以下罰金。

司法院資訊處製作；財團法人民間司法改革基金會備份。
